臺灣彰化地方法院刑事判決　　　　　　　96年度訴字第1331號
公　訴　人　臺灣彰化地方法院檢察署檢察官
被　　　告　甲○○
　　　　　　　　　　（另案羈押於臺灣彰化看守所）
上列被告因違反毒品危害防制條例案件，經檢察官提起公訴（96
年度毒偵字第3054號），本院依簡式審判程序判決如下：
    主  文
甲○○施用第一級毒品，累犯，處有期徒刑玖月；又施用第二級
毒品，累犯，處有期徒刑柒月。應執行有期徒刑壹年貳月。
    事  實
一、甲○○前於民國90年間，因施用第一、二級毒品案件，經法
    院裁定送觀察、勒戒後，認有繼續施用毒品之傾向，由臺灣
    彰化地方法院檢察署檢察官聲請送強制戒治並提起公訴，強
    制戒治部分嗣經本院裁定停止戒治，所餘戒治期間付保護管
    束，於92年8月15日停止強制戒治交付保護管束期滿，未經
    撤銷而視為執行完畢，所涉刑案部分，則經本院以91年度訴
    字第1228號各判處有期徒刑8月、4月，應執行有期徒刑11月
    確定，並於94年3月4日縮刑期滿執行完畢。又於94年間因施
    用第二級毒品案件，經本院以94年度斗簡字第651號判處有
    期徒刑6月確定，甫於95年10月12日因縮刑期滿執行完畢。
    詎其猶不知悔改，於前揭強制戒治執行完畢釋放後5年內，
    復基於施用第一級毒品海洛因之犯意，於96年6月23日凌晨1
    時許，在其位於南投縣草屯鎮○○路65之1號租屋處，以將
    海洛因摻入香煙之方式，施用第一級毒品海洛因1次；另基
    於施用第二級毒品甲基安非他命之犯意，於96年6月23日凌
    晨1時許，在其位於南投縣草屯鎮○○路65之1號租屋處，以
    將甲基安非他命置於玻璃球內加熱吸食其煙霧之方式，施用
    第二級毒品甲基安非他命1次。嗣於96年6月23日上午8時40
    分許，在南投縣草屯鎮○○路66之1號為警查獲，並扣得甲
    基安非他命4包（毛重計約9.9公克）、海洛因35包（毛重計
    242.7公克）、削尖吸管3支等物（以上物品均未扣存本案，
    甲○○所涉犯販賣毒品案件尚在偵查中），且經警採集其尿
    液送驗，結果呈嗎啡及甲基安非他命陽性反應，而悉上情。
    理  由
一、本件被告甲○○所犯係死刑、無期徒刑、最輕本刑為3年以
    上有期徒刑以外之罪，其於準備程序就前揭被訴事實為有罪
    之陳述，經受命法官告知簡式審判程序之旨，並聽取其與公
    訴人之意見後，本院認無不得或不宜改依簡式審判程序進行
    之處，爰依刑事訴訟法第273條之1第1項、第284條之1，裁
    定本案由受命法官獨任進行簡式審判程序，合先敘明。
二、訊據被告甲○○對於上揭事實坦承不諱，且其於96年6月23
    日為警採尿送驗，確呈嗎啡與甲基安非他命陽性反應，有彰
    化縣警察局刑警大隊偵三隊委託檢驗尿液代號與真實姓名對
    照認證單1紙、詮昕科技股份有限公司濫用藥物尿液檢驗報
    告1紙附卷可憑，足徵被告之任意性自白與事實相符，可以
    採信。又被告前於90年間，因施用第一、二級毒品案件，經
    法院裁定送觀察、勒戒後，認有繼續施用毒品之傾向，由臺
    灣彰化地方法院檢察署檢察官聲請送強制戒治並提起公訴，
    強制戒治部分嗣經本院裁定停止戒治，所餘戒治期間付保護
    管束，於92年8月15日停止強制戒治交付保護管束期滿，未
    經撤銷而視為執行完畢等情，有臺灣高等法院被告前案紀錄
    表及臺灣彰化地方法院檢察署刑案資料查註紀錄表各1份在
    卷可參，本案事證明確，被告於前揭強制戒治執行完畢釋放
    後，5年內再犯本件施用第一級毒品海洛因及第二級毒品甲
    基安非他命之犯行，洵堪認定，應予依法論科。
三、查海洛因、甲基安非他命分別係毒品危害防制條例第2條第2
    項第1款、第2款所稱之第一級、第二級毒品，依法均不得持
    有、施用。故核被告所為，係犯毒品危害防制條例第10條第
    1項之施用第一級毒品罪及同條第2項之施用第二級毒品罪。
    被告為施用毒品海洛因、甲基安非他命而持有之低度行為，
    各為其施用之高度行為所吸收，均不另論罪。被告所犯上開
    2罪間，犯意各別，行為互殊，應予分論併罰。又被告前因
    施用第一、二級毒品案件，經本院以91年度訴字第1228號各
    判處有期徒刑8月、4月，應執行有期徒刑11月確定，並於94
    年3月4日縮刑期滿執行完畢；又於94年間因施用第二級毒品
    案件，經本院以94年度斗簡字第651號判處有期徒刑6月確定
    ，甫於95年10月12日因縮刑期滿執行完畢等情，有臺灣彰化
    地方法院檢察署刑案資料查註紀錄表、臺灣高等法院被告前
    案紀錄表各1份在卷可考，其於5年以內故意再犯本件有期徒
    刑以上之2罪，均為累犯，應各依刑法第47條第1項之規定加
    重其刑。爰審酌被告曾因施用毒品經執行強制戒治及刑之執
    行後，猶未能深切體認毒品危害己身之鉅，及早謀求脫離毒
    害之道，反而於出監後伺機再犯，未見有何收斂、警惕之意
    ，無視於毒品對於自身健康之戕害及國家對於杜絕毒品犯罪
    之禁令，自有使其接受相當時期監禁以敦化性情之必要，惟
    念及被告於本院審理時尚能坦承犯行，且施用毒品固戕害個
    人健康至深，然就他人權益之侵害仍屬有限，及其犯罪之動
    機、目的、手段、智識程度等一切情狀，分別量處如主文所
    示之刑，並定其應執行之刑，以示懲儆。另本件被告犯罪時
    間均係在96年4月24日以後，並不符合中華民國96年罪犯減
    刑條例所定之減刑要件，尚無依該條例規定予以減刑之餘地
    附此敘明。又被告為警查獲時扣得之甲基安非他命4包（毛
    重計約9.9公克）、海洛因35包（毛重計242.7公克）、削尖
    吸管3支等物，均未扣存於本案，且無法認定確係供被告施
    用毒品所用之物，參以被告因涉犯販賣毒品罪嫌而於另案偵
    查中，上述物品亦可能為另案證明犯罪之證物，是於本件爰
    不就上揭物品宣告沒收銷燬之及沒收，併此敘明。
據上論斷，應依刑事訴訟法第273條之1第1項、第299條第1項前
段，毒品危害防制條例第10條第1項、第2項，刑法第11條前段、
第47條第1項、第51條第5款，判決如主文。
本案經檢察官張尹敏到庭執行職務。
中　　華　　民　　國　　96　　年　　8 　　月　　17　　日
                  刑事第二庭          法  官  尚安雅
以上正本證明與原本無異。
如不服本判決，應於判決送達後10日內，向本院提出上訴書狀，
上訴書狀應「敘述具體上訴理由」，並按他造當事人之人數附繕
本。「切勿逕送上級法院」。
中　　華　　民　　國　　96　　年　　8 　　月　　22　　日
                                      書記官  陳佳宏
附錄本案論罪科刑法條全文：
毒品危害防制條例第10條
施用第一級毒品者，處 6 月以上 5 年以下有期徒刑。
施用第二級毒品者，處 3 年以下有期徒刑。
